# 视野官方网站文章

提问人：zhs7403 时间：2015-06-16 08:19:03
陈老师,今天视野官方网站关于无形资产一篇文章是否正确? 也就是边角料冲无形资产成本还是走收入?我理解是否走收入更合理?类似还有在建工程的问题.税务部分我理解没问题
问题四：
我公司新产品研发过程中有实验产品和材料的边角料对外销售所产生的收入如何进行财税处理？
答：研发过程中发生的实验产品或边角料对外销售，会计处理如下：
借：银行存款等
贷：研究支出——费用化支出（研究阶段或不符合资本化条件）
研究支出——资本化支出（开发阶段符合资本化条件）
应交税费-应交增值税（销项税额）
税务处理：
1 、增值税：视同销售，按不含税收入申报纳税；
2 、企业所得税：视同销售，按不含税收入填报应收收入和视同销售成本。

回答人：chenyiwei
研发过程中产生的边角料出售收入应冲减研发支出。

提问人：zhs7403 时间：2015-06-16 19:20:02
陈老师，这部分和在建工程走收入为什么有差异？我理解按说思路应该一样的啊

回答人：chenyiwei
在建工程达到预定可使用状态之前的试运行收入也应当冲减在建工程成本，请注意区别会计和税务的差异。